【裁判字號】    89,自,210
【裁判日期】    890717
【裁判案由】    侵占
【裁判全文】
臺灣臺南地方法院刑事判決                          八十九年度自字第二一號
    自  訴  人  甲○○
    自訴代理人  乙○○○
    被      告  丙○○
右列被告因侵占案件，經自訴人提起自訴，本院判決如左：
    主  文
丙○○意圖為自己不法之所有，而侵占自己持有他人之物，處罰金伍仟元，如易服勞
役以參佰元折算壹日。
    事  實
一、丙○○為駕計程車營生，乃於民國八十七年一月間向甲○○租得車牌號碼Ｖ８─
    ８１０號營業小客車一部，並於八十七年一月六日訂立租車合約書一紙，雙方約
    定每日租金新台幣（下同）五百元，詎丙○○竟意圖為自己不法之所有，自契約
    成立後即未繳分文租金，亦拒絕歸還車輛，而易持有之意為所有，而至八十九年
    三月十五日止始歸還上開營業小自客車，計欠租四十餘萬元。
二、案經甲○○提起自訴。
    理  由
一、訊據被告丙○○對於右揭時地向自訴人甲○○承租車牌號碼Ｖ８─８１０號營業
    小客車一部後，未繳分文租金，至八十九年三月十五日止始歸還上開營業小自客
    車計欠租四十餘萬元一節，固不否認，惟辯稱並無侵占犯意，且自訴人同意其還
    車後再繳納租金云云。惟查自訴人並未同意被告暫緩繳納租金，而係至被告歸還
    車輛後，始同意被告可緩期清償租金，此據自訴人代理人乙○○○即自訴人之妻
    ，到庭指訴在卷，又自訴人係以出租車輛為業，衡情豈可能不向被告收取租金，
    且若自訴人同意被告暫時無償使用車輛，又何必提出本件訴訟，再者而被告自八
    十七年一月六日取得車輛之占有，直至八十九年三月十五日始歸還車輛，時間長
    達二年餘，期間且未與自訴人聯絡，其顯然有易持有為所有之侵占犯意，被告上
    開所辯顯不足採，此外復有契約書一紙附卷可稽，本件事證已甚明確，被告犯行
    足堪認定。
二、核被告意圖為自己不法之所有，而侵占自己持有他人之物，所為係犯刑法第三百
    三十五條第一項之侵占罪。爰審酌被告犯罪之動機、目的、手段、所生危害、犯
    罪後已歸還車輛，自訴人並表明不願追究，有本院審理筆錄在卷，等一切情狀，
    量處如主文所示之刑，並諭知易服勞役之折算標準，以資懲儆。
據上論斷，應依刑事訴訟法第三百四十三條、第二百九十九條第一項前段，刑法第三
百三十五條第一項、第四十二條第二項，罰金罰鍰提高標準條例第一條前段、第二條
，判決如主文。
中      華      民      國      八十九      年      七    月    十七    日
                                  臺灣臺南地方法院刑事第二庭
                                      法  官      鄧  希  賢
右正本證明與原本無異。
如不服本判決，應於判決送達後十日內向本院提出上訴狀( 應附繕本 )。
                                      書記官      陳  美  蓉
中      華      民      國      八十九      年      七    月    十七    日
附錄條文
刑法第三百三十五條第一項
意圖為自己或第三人之所有，而侵占自己持有他人之物者，處五年五下有期徒刑、拘
役或科或併科壹仟元以下罰金。


司法院資訊處製作；財團法人民間司法改革基金會備份。
